【裁判字號】    95,毒抗,532
【裁判日期】    950829
【裁判案由】    聲請觀察勒戒
【裁判全文】
臺灣高等法院臺中分院刑事裁定         95年度毒抗字第532號
抗  告  人
即  被  告  甲○○
上列抗告人因聲請觀察勒戒案件，不服臺灣臺中地方法院中華民
國95年7月11日裁定（95年度毒聲字第821號）提起抗告，本院裁
定如下：
    主      文
抗告駁回。
    理      由
一、本件抗告意旨略以：抗告人甲○○憑努力進入華碩電腦公司
    服務，因工作壓力鉅大，為求調適放鬆心情，僅偶於休假期
    間受朋友誘引方施用第二級毒品，並無長期施用之習慣，且
    於為警查獲後，坦承施用事實，態度良好。茲因工作機會得
    來不易，懇請寬延期限執行，予以適度期間處理安排工作問
    題，抗告人必警省自惕，絕不再犯云云。
二、本件原檢察官聲請意旨係以：抗告人基於施用第二級毒品
    MDA之概括犯意，自民國九十五年四月初某日起，至九十五
    年四月二十五日止，先後在其桃園縣龜山鄉○○路342號4樓
    之1租住處，施用施用第二級毒品MDA多次，為警於九十五年
    四月二十九日十四時三十五分 (原裁定誤繕為十四時三十分
    五許)許，在彰化縣警察局彰化分局查獲之事實，業據抗告
    人坦承不諱，並有詮昕科技股份有限公司出具之濫用藥物尿
    液檢驗報告書一件附卷可稽，抗告人施用第二級毒品之犯行
    ，應堪認定。爰依毒品危害防制條例第二十條第一項及觀察
    勒戒處分執行條例第三條第一項規定，聲請裁定將被告送勒
    戒處所觀察、勒戒等語。
三、按犯第十條之罪者，檢察官應聲請法院裁定，令被告入勒戒
    處所觀察、勒戒，其期間不得逾二月，毒品危害防制條例第
    二十條第一項定有明文。本院查：抗告人有於上開時地多次
    施用第二級毒品MDA之行為，業據抗告人坦認無訛，且其為
    警查獲所採尿液經送鑑驗結果，確呈MDA陽性反應，亦有詮
    昕科技股份有限公司出具之濫用藥物尿液檢驗報告書一件附
    卷可稽，聲請人所指抗告人有施用第二級毒品MDA行為，即
    屬有據，堪以採認。至抗告人以其謀得現職不易，請能寬延
    期限執行，俾得適度安排工作問題一節，應由執行機關依相
    關規定辦理，與本件認定無關。原審法院因依毒品危害防制
    條例第二十條第一項、觀察勒戒處分執行條例第三條第一項
    之規定，裁定將被告送勒戒處所觀察、勒戒。核其認事用法
    俱無不合，抗告意旨僅以其現有職業，希能寬延執行云云，
    指摘原裁定不當，尚無可採，其抗告為無理由，應予駁回。
四、據上論斷，應依刑事訴訟法第四百十二條，裁定如主文。
中    華    民    國    95    年     8    月    29    日
               刑事第十一庭  審判長法  官  黃  梅  月
                                   法  官  黃  日  隆
                                   法  官  林  宜  民
上列正本證明與原本無異。
不得再抗告。
                                   書記官  籃  營  昌
中    華    民    國    95    年    8     月    31    日
                                                      Ｆ


司法院資訊處製作；財團法人民間司法改革基金會備份。
